【裁判字號】    97,裁,3762
【裁判日期】    970724
【裁判案由】    慰問金
【裁判全文】
最  高  行  政  法  院  裁  定
                                      97年度裁字第3762號
上  訴  人  甲○○
            丙○○
兼 上二 人
法定代理人  乙○○
共      同
訴訟代理人  高雪琴  律師
被 上訴 人  內政部警政署
代  表  人  丁○○
訴訟代理人  李富祥  律師
上列當事人間慰問金事件，上訴人對於中華民國97年4月10日臺
北高等行政法院96年度訴字第3205號判決，提起上訴，本院裁定
如下：
    主  文
上訴駁回。
上訴審訴訟費用由上訴人負擔。
    理  由
一、按對於高等行政法院判決之上訴，非以其違背法令為理由，
    不得為之，行政訴訟法第242條定有明文。依同法第243條第
    1項規定，判決不適用法規或適用不當者，為違背法令；而
    判決有同條第2項所列各款情形之一者，為當然違背法令。
    是當事人對於高等行政法院判決上訴，如依行政訴訟法第24
    3條第1項規定，以高等行政法院判決有不適用法規或適用不
    當為理由時，其上訴狀或理由書應有具體之指摘，並揭示該
    法規之條項或其內容；若係成文法以外之法則，應揭示該法
    則之旨趣；倘為司法院解釋或本院之判例，則應揭示該判解
    之字號或其內容。如以行政訴訟法第243條第2項所列各款情
    形為理由時，其上訴狀或理由書，應揭示合於該條項各款之
    事實。上訴狀或理由書如未依此項方法表明，或其所表明者
    與上開法條規定不合時，即難認為已對高等行政法院判決之
    違背法令有具體之指摘，其上訴自難認為合法。
二、本件上訴人對於高等行政法院判決上訴，係以：撫卹法業已
    就公務人員之死亡區分為「病故或意外死亡」與「因公死亡
    」二種原因而為不同之撫卹金給與之區別規範，從司法院釋
    字第455號解釋中翁岳生大法官協同意見書所提及體系正義
    來看，猝發疾病並非不屬因公死亡，此為撫卹法所揭示公務
    員財產請求之價值體系，故除非有正當理由外，公務人員慰
    問金發給辦法不得為差別待遇規定，對此原判決有理由不備
    及理由矛盾之違法。又系爭逝世之公務員陳李隴（即上訴人
    之父、夫）因工作超出負荷導致於公務會議進行中引發急性
    腦中風，衡諸其人、事、時、地莫不與執行公務有關，被上
    訴人謂此係宿疾與執行公務無直接因果關係，顯然違法不當
    ，原判決忽視憲法平等原則，未說明其合理差別待遇之理由
    ，亦有理由不備之處。是原判決違反體系正義及平等原則，
    並誤解警察人員慰問金發給辦法第4條之目的，實有適用法
    規不當之違法等語，為其理由。本院按原判決以認定受傷、
    殘廢或死亡與意外、遇險等外來因素是否具相當因果關係，
    應先認定有無意外、遇險等外來原因，再認定有無相當因果
    關係，若事件並非意外、遇險等外來原因，自無以其他條件
    推認相當因果關係之餘地，上訴人之主張誤解相當因果關係
    及其他條件之區別，從而被上訴人以上訴人之被繼承人陳李
    隴於執行職務時「猝發疾病」，其受傷並非『意外、遇險等
    外來原因』所導致，本件不符警察人員慰問金發給辦法核發
    因公受傷慰問金之規定，而予以否准核發因公受傷慰問金，
    ，復審決定予以維持，亦無不合，業於判決理由中詳予論述
    ，上訴人所陳上訴理由，無非重述其在原審業經主張而為原
    判決摒棄不採之陳詞，或係就原審取捨證據、認定事實之職
    權行使事項，指摘其為不當，難認對原判決之如何違背法令
    已有具體之指摘。依首開規定及說明，應認其上訴為不合法
    。
三、據上論結，本件上訴為不合法。依行政訴訟法第249條第1項
    前段、第104條、民事訴訟法第95條、第78條、第85條第1項
    前段，裁定如主文。
中    華    民    國    97    年    7     月    24    日
                    最高行政法院第五庭
                        審判長法官  劉  鑫  楨
                              法官  王  德  麟
                              法官  黃  淑  玲
                              法官  劉  介  中
                              法官  吳  慧  娟
以  上  正  本  證  明  與  原  本  無  異
中    華    民    國    97    年    7     月    24    日
                              書記官  王  史  民


司法院資訊處製作；財團法人民間司法改革基金會備份。
